【裁判字號】    99,竹小,303
【裁判日期】    991014
【裁判案由】    損害賠償
【裁判全文】
臺灣新竹地方法院民事判決             99年度竹小字第303號
原      告  甲○○
被      告  乙○○
上列當事人間損害賠償事件，本院於民國99年10月4日辯論終結
，判決如下：
    主  文
被告應給付原告新臺幣仟玖佰元，及自民國九十九年七月十日
起至清償日止，按年息百分之五計算之利息。
訴訟費用新臺幣壹仟元由被告負擔。
本判決第一項得假執行。
    事實及理由
一、原告起訴主張：緣原告於99年3月3日於露天拍賣看到被告刊
    登之二手ｗｉｌｌ遊戲組，經與被告洽談後，最後以新台幣
    （下同）3900元成交，原告並經由轉帳至被告指定之帳戶，
    惟轉帳後，被告並未郵寄上開商品至指定之地點，為此爰依
    民法第184條第1項之規定提起本件訴訟，並聲明：被告應給
    付原告3900元及自起訴狀繕本送達翌日（即99年7月10日）
    起至清償日止，按年息百分之5計算之利息。
二、被告陳述：當初係因要找工作，故將無使用之帳戶提供予第
    三人使用，且原告轉帳之款項，其亦無使用，亦無能力償還
    。
三、本院之判斷：
(一)、原告主張之前揭事實，業經本院調閱99年度竹簡字第38號判
    決核閱無訛，自堪信原告之主張為真實。
(二)、按故意或過失不法侵害他人之權利者，負損害賠償責任，民
    法第184條第1項定有明文。本件被告提供第三人所有之中華
    郵政公司三姓橋郵局帳號00000000000000號帳戶存褶影本及
    提款卡、密碼，幫助某成年人所屬之詐騙集團詐騙原告之上
    開金額，其主觀上應當知悉其所提供之帳戶係供詐欺取財之
    工具，從而，原告匯款至上開指定帳戶，受有損失，當與被
    告提供第三人帳戶間存有相當因果關係，故原告依據民法18
    4條第1項向被告求償，應屬有據。
(三)、從而，原告依據民法第184條第1項請求被告給付3900元，及
    自起訴狀繕本送達被告翌日即99年7月10日至清償日止，按
    週年利率百分之5計算之利息，為有理由，應予准許。
四、本件係適用小額訴訟事件為被告敗訴之判決，爰依職權宣告
    假執行，並於裁判時確定訴訟費用額，併此敘明。
五、據上論結，原告之訴為有理由，依民事訴訟法第436條之23
    、第436條第2項、第78條、第436條之19第1項、第436條之
    20，判決如主文。
中    華    民    國    99    年    10    月    14    日
                  新竹簡易庭    法  官  彭淑苑
以上正本係照原本作成。
如對本判決上訴，非以其違背法令為理由不得為之，且須於判決
送達後20日內以上訴狀記載上訴理由向本院提出上訴狀。
中    華    民    國    99    年    10    月    14    日
                                書記官  王恬如

司法院資訊處製作；財團法人民間司法改革基金會備份。
